臺灣彰化地方法院刑事判決　　　　　　　　　　　　九十三年度訴字第一四一三號
　　公　訴　人　臺灣彰化地方法院檢察署檢察官
　　被　　　告　甲○○
右列被告因違反毒品危害防制條例案件，經檢察官提起公訴（九十三年度毒偵字第三
五八六、三七八八號），被告於本院準備程序中就被訴事實為有罪之陳述，經本院裁
定依簡式審判程序審理，判決如左：
    主  文
甲○○連續施用第一級毒品，累犯，處有期徒刑壹年。
扣案之第一級毒品海洛因壹包（毛重零點貳公克）沒收銷燬之。
    事  實
一、甲○○前於民國八十九年十二月七日，因竊盜案件，經本院以八十九年度彰簡字
    第七八四號判處有期徒刑七月，緩刑三年確定，九十年十一月二十三日，另因違
    反毒品危害防制條例案件，經本院以九十年度彰簡字第六００號判處有期徒刑四
    月確定，嗣並撤銷前開緩刑，二案經接續執行後，甫於九十二年四月六日執行完
    畢。又其前於八十九年間，因施用毒品案件，經本院裁定送觀察、勒戒後，認無
    繼續施用毒品傾向，而由臺灣彰化地方法院檢察署檢察官於八十九年十月十二日
    ，以八十九年度毒偵字第四七六五為不起訴處分確定，再於九十年間，復因施用
    第二級毒品案件，經本院裁定送觀察、勒戒後，認有繼續施用毒品之傾向，再令
    入戒治處所施以強制戒治，並由臺灣彰化地方法院檢察署檢察官聲請簡易判決處
    刑，旋並經本院以九十年度彰簡字第六００號判處有期徒刑四月確定（即前揭前
    科），而強制戒治部分，則於九十一年九月九日交付保護管束期滿未經撤銷視為
    執行完畢。惟甲○○於前開施用毒品案件強制戒治戒執行完畢後，又自九十三年
    二月十七日起，再因連續施用第一、二級毒品多次，經臺灣彰化地方法院檢察署
    檢察官提起公訴後，由本院於九十三年六月十六日，以九十三年度訴字第四九八
    號各判處有期徒刑八月、七月，嗣因檢察官對施用第一級毒品部分提起上訴（施
    用第二級毒品部分未經上訴而確定），經臺灣高等法院台中分院於九十三年九月
    二日，以九十三年度上訴字第一一四二號撤銷本院前開判決，另判處有期徒刑十
    月，同年月二十九日並告確定。詎甲○○仍不知悔改，未能戒除毒癮，復基於施
    用第一級毒品海洛因之概括犯意，於臺灣高等法院台中分院前開九十三年度上訴
    字第一一四二號判決宣示後之九十三年九月七日上午某時起至同年月二十二日十
    六時許止，在其位於彰化縣和美鎮○○里○○路二三四巷廿五號住處，以將海洛
    因摻水後再以針筒注射之方式，連續施用第一級毒品海洛因多次，約三至四天施
    用一次。嗣於九十三年九月十日十時五分許，甲○○因另涉機車竊盜案件為警查
    獲（竊盜部分另經本院以九十三年度易字第八八二號判處有期徒刑八月），經其
    同意後採尿送驗，結果呈嗎啡陽性反應；同年月二十三日十五時四十五分許，在
    彰化縣和美鎮面前里埤頭巷三順宮廁所內欲施用海洛因之際又為警查獲，並扣得
    其所有之第一級毒品海洛因一包（毛重０‧二公克）。
二、案經彰化縣警察局和美分局、鹿港分局報請臺灣彰化地方法院檢察署檢察官偵查
    起訴。
    理  由
一、右開事實，業據被告甲○○於本院審理時坦承不諱，且被告於九十三年九月十日
    、同年月二十三日為警查獲後採集之尿液，經送彰化縣衛生局檢驗結果，均呈嗎
    啡陽性反應，此有彰化縣警察局和美分局、鹿港分局委託檢驗尿液代號與真實姓
    名對照認證單暨彰化縣衛生局九十三年九月二十七日即同年十月四日分別出具之
    煙毒尿液檢驗成績書各一紙附卷可稽，並有被告所有之第一級毒品海洛因一包扣
    案可佐，而該包毒品經檢驗確為海洛因無誤（毛重０‧二公克），亦有彰化縣警
    察局鹿港分局查獲涉嫌毒品危害防制條例毒品初步檢驗報告單一紙在卷足憑，被
    告自白核與事實相符。又被告前於八十九年間，因施用毒品案件，經本院裁定送
    觀察、勒戒後，認無繼續施用毒品傾向，而由臺灣彰化地方法院檢察署檢察官於
    八十九年十月十二日，以八十九年度毒偵字第四七六五為不起訴處分確定，再於
    九十年間，復因施用第二級毒品案件，經本院裁定送觀察、勒戒後，認有繼續施
    用毒品之傾向，再令入戒治處所施以強制戒治，並由臺灣彰化地方法院檢察署檢
    察官聲請簡易判決處刑，旋並經本院以九十年度彰簡字第六００號判處有期徒刑
    四月確定（即前揭前科），而強制戒治部分，則於九十一年九月九日交付保護管
    束期滿未經撤銷視為執行完畢等情，有臺灣彰化地方法院檢察署強制戒治執行指
    揮書、刑案資料查註紀錄表及臺灣高等法院被告全國前案紀錄表等附卷可據，被
    告於上述強制戒治處分執行完畢釋放後，五年內再施用第一級毒品，其事證明確
    。又參照最高法院三十二年上字第二五七號號判例意旨：「按刑事訴訟法第二百
    九十四條第一款規定（現行刑事訴訟法第三百零二條第一款），案件曾經判決確
    定者，應為免訴之判決，係以同一案件，已經法院為實體上之確定判決，該被告
    應否受刑事制裁，即因前次判決而確定，不能更為其他有罪或無罪之實體上裁判
    。此項原則，關於實質上一罪或裁判上一罪（如刑法第五十五條及第五十六條之
    犯罪），其一部事實已經判決確定者，對於構成一罪之其他部分，固亦均應適用
    ，但此種情形，係因審判不可分之關係，在審理事實之法院，對於全部犯罪事實
    ，按照刑事訴訟法第二百四十六條規定本應予以審判，故其確定判決之既判力，
    亦自應及於全部之犯罪事實，若在最後審理事實法院宣示判決後，始行發生之事
    實，既非該法院所得審判，即為該案判決之既判力所不能及，檢察官或自訴人如
    就此部發生之事實依法起訴，既不在曾經確定判決之範圍以內，即係另一犯罪問
    題，受訴法院仍應分別為有罪或無罪之實體上裁判，縱令檢察官或自訴人，係就
    前案事實與其後新發生之事實，誤認為實質上一罪或裁判上一罪，一併起訴，受
    訴法院除應將前確定判決既判力所及部分諭知免訴外，關於其後新發生之事實，
    並不在刑事訴訟法第二百九十四條第一款所載情形之列，非可一併免訴。」，本
    件被告係於前案即臺灣高等法院台中分院前開九十三年度上訴字第一一四二號九
    十三年九月二日判決宣示後之同年月七日始再施用，此部分即非前開刑事判決所
    得審判，即為該案確定判決之既判力所不能及，檢察官再行起訴，核無違誤。從
    而，被告右揭犯行，洵堪認定，自應依法論科。
二、核被告所為，係犯毒品危害防制條例第十條第一項之施用第一級毒品罪。被告於
    施用前後持有第一級毒品海洛因之低度行為，應為施用之高度行為所吸收，不另
    論罪。被告先後多次施用海洛因之犯行，時間緊接，顯係基於概括之犯意，觸犯
    構成要件相同之罪名，應依連續犯論以一罪，並加重其刑。又查被告前於八十九
    年十二月七日，因竊盜案件，經本院以八十九年度彰簡字第七八四號判處有期徒
    刑七月，緩刑三年確定，九十年十一月二十三日，另因違反毒品危害防制條例案
    件，經本院以九十年度彰簡字第六００號判處有期徒刑四月確定，嗣並撤銷前開
    緩刑，二案經接續執行後，甫於九十二年四月六日執行完畢，有臺灣彰化地方法
    院檢察署刑案資料查註紀錄表及臺灣高等法院被告全國前案紀錄表等在卷可佐，
    其受此有期徒刑執行完畢後，五年以內再犯有期徒刑以上之罪，應依累犯規定遞
    加重其刑。爰審酌被告前曾因施用毒品分送觀察、勒戒及強制戒治，猶不知悛悔
    ，未能戒除毒癮，且於前案甫經判決後，即再度施用第一級毒品，顯乏禁絕毒害
    之決心及考量其犯罪之動機、目的、施用毒品係自戕身心，且犯後坦承犯行等一
    切情狀，量處如主文所示之刑，以示懲儆。扣案之第一級毒品海洛因一包（毛重
    ０‧二公克），應依毒品危害防制條例第十八條第一項前段沒收銷燬之。
據上論斷，應依刑事訴訟法第二百七十三條之一第一項、第二百九十九條第一項前段
，毒品危害防制條例第十條第一項、第十八條第一項前段，刑法第十一條前段、第五
十六條、第四十七條，判決如主文。
本案經檢察官賴志盛到庭執行職務。
中　　　華　　　民　　　國　　　九十三　　　年　　十一　　月　　三十　　日
                                臺灣彰化地方法院刑事第二庭
                                    法      官  王義閔
右正本證明與原本無異。
如不服本判決，應於判決送達後十日內，向本院提出上訴狀( 須附繕本 )。
                                    法院書記官  詹國立
中　　　華　　　民　　　國　　　九十三　　　年　　十一　　月　　三十　　日
